【裁判字號】    97,上易,10
【裁判日期】    970124
【裁判案由】    妨害公務
【裁判全文】
臺灣高等法院臺南分院刑事判決          97年度上易字第10號
上  訴  人
即  被  告  甲○○
上列上訴人因妨害公務案件，不服臺灣臺南地方法院96年度易字
第1407號，中華民國96年11月28日第一審判決（起訴案號：臺灣
臺南地方法院檢察署96年度偵字第13280號），提起上訴，本院
判決如下：
    主  文
上訴駁回。
    事  實
本審記載事實與第一審判決所記載相同，茲引用之如後附件。
    理  由
一、按提起上訴，應以上訴書狀，敘述具體理由，提出於原審法
    院為之，刑事訴訟法第三百五十條第一項、第三百六十一條
    第二項分別定有明文。又第二審上訴書狀，應敘述「具體理
    由」，所稱具體理由，係指須就不服之判決為具體之指摘而
    言，如僅泛稱原判決，認事用法不當或採證違法、判決不公
    等，均非具體理由；又上訴理由之具體與否，係屬第二審法
    院審查範圍，不在法院命補正之列，是上訴書狀如已敘述理
    由，無論其具體與否，即無待補提理由書或命補正，法院辦
    理刑事訴訟案件應行注意事項第一六二條亦有明文。是上訴
    之法律上程式，為應以上訴書狀，就不服之判決為具體指摘
    ，並向原審法院提出，始合乎上訴法律上程式。次按第二審
    法院認為上訴有刑事訴訟法第三百六十二條前段情形者（即
    上訴不合法律上之程式），應以判決駁回之，刑事訴訟法第
    三百六十七條前段亦有明文。
二、本件上訴意旨略以：本件數位電子檔已紀錄臺南地方法院檢
    察署已供承：「九十六年八月二十四日檢察官偵查時之庭訊
    錄影光碟、聲音、影像都沒有……不需要錄音、錄影」，及
    本件未訊問老百姓「是否有前科」。臺南高分檢（王碧霞）
    濫權逮捕，臺南地檢（王聖豪）濫權追訴，已事證明確，從
    而本件仍列老百姓為被告，已失公正云云。然查：本件上訴
    人雖已敘述上訴理由，但查上訴人上訴再次指稱偵訊時未錄
    音、錄影等情，惟查，該日之錄影光碟，係因操作人員不當
    而無影像致無法勘驗，此業據公訴人陳明在卷（見偵查卷第
    16頁），並經原判決載明在卷（見原判決書第2頁第13、14
    行），並非如上訴人所稱係故意未加錄音、錄影，此二者即
    有相間。再訊問被告，應訊問其姓名、年齡、籍貫、職業、
    住居所，以查驗其人有無錯誤，刑事訴訟法第九十四條定有
    明文，自無庸訊問被告有無前科。茲上訴人即被告上訴意旨
    ，對原審判決無任何依據憑空任意指摘，其上訴理由，顯非
    具體，依上所述，應予駁回。爰依刑事訴訟法第三百七十二
    條規定，不經言詞辯論，逕行判決。
據上論斷，應依刑事訴訟法第三百六十七條前段、第三百七十二
條，判決如主文。
中    華    民    國    97    年    1     月    24    日
                  刑事第三庭    審判長法  官    陳義仲
                                      法  官    蘇清水
                                      法  官    宋明蒼
以上正本證明與原本無異。
不得上訴。
                                      書記官    翁心欣
中    華    民    國    97    年    1     月    24    日
【附件】
臺灣臺南地方法院刑事判決              96年度易字第1407號
公  訴  人  臺灣臺南地方法院檢察署檢察官
被      告  甲○○  女  56歲（民國○○年○○月○○日生）
                    身份證統一編號：Ｚ000000000號
                    住臺南市○○街112巷35之1號
上列被告因妨害公務案件，經檢察官提起公訴（96年度偵字第13
280號），本院判決如下：
    主    文
甲○○於公務員依法執行職務時，當場侮辱，處拘役貳拾日，如
易科罰金，以新臺幣壹仟元折算壹日。
    事    實
一、甲○○於民國九十六年八月二十四日下午五時二十分許，在
    臺灣高等法院臺南分院檢察署偵查庭內，經檢察官王碧霞受
    理其申告茆臺雲等人涉嫌偽造文書等案件時，因認為當時紀
    錄之書記官徐吉泰可能會製作假筆錄，而要求指定該署紀錄
    科科長親自製作訊問筆錄，屢未經檢察官王碧霞應允，遂心
    生不滿，明知檢察官王碧霞當時係執行職務中之公務員，仍
    基於妨害公務之犯意，當場接續八次向依法執行職務之檢察
    官王碧霞侮辱稱：「你（王碧霞）不配當檢察官」等語，足
    以損害王碧霞檢察官基於公務員之身份依法執行職務之尊嚴
    與威信，經檢察官王碧霞當庭以現行犯為由諭知逮捕甲○○
    ，並即解送臺灣臺南地方法院檢察署偵辦，始查知上情。
二、案經臺灣高等法院臺南分院檢察署函送臺灣臺南地方法院檢
    察署檢察官偵查起訴。
    理    由
一、訊據被告甲○○矢口否認有何當場侮辱公務員之犯行，辯稱
    ：伊沒有侮辱公務員，並請求勘驗當日之影音光碟云云。惟
    查，被告之上開犯行，業據證人即當日在偵查庭現場執行職
    務之臺灣高等法院臺南分院法警蔡炅宏證稱：本件被告為妨
    害公務時，伊正好值勤，有親眼目睹，九十六年八月二十四
    日當天，被告因為申告他人登載不實的案件在審理中，就一
    直說承辦檢察官王碧霞不配當檢察官，當時王碧霞檢察官正
    在執行公務中，伊所見的情況就是這樣子等語綦詳（見偵卷
    第十五、十六頁），且其證詞與該日檢察官王碧霞之開庭訊
    問筆錄所載之情形亦屬相符，有該日之訊問筆錄及報到單各
    一份可稽（見偵卷第二至四頁）。又按所謂「侮辱」者，乃
    表示卑視使人難堪之意，如任意詈罵，大肆咆哮，及其他以
    言語、文書等方式足以損害他人之尊嚴者均屬之。查本件被
    告連續八次對依法執行公務之檢察官王碧霞，以「你不配當
    檢察官」之語詞對之，即已損害王碧霞檢察官之尊嚴而達侮
    辱之程度，要屬無訛。至於被告一再聲請本院勘驗檢察官偵
    查時之庭訊錄影光碟，惟就當日之錄影光碟，因操作人員不
    當而無影像致無法勘驗，此業據公訴人陳明在卷。又被告另
    聲請本院勘驗九十五年十月二十六日、九十六年七月十一日
    之影音光碟，其待證事項為：國家代表人王碧霞濫用職權為
    逮捕等情。惟查，被告所欲聲請勘驗之此部分影音光碟之待
    證事項與其本身被追訴之於九十六年八月二十四日當日於公
    務員依法執行職務時，當場侮辱之犯行並無關聯，是此部分
    之聲請即屬無必要，爰依法駁回。綜上所查，本件事證明確
    ，被告上開犯行，堪以認定，應予依法論處。
二、核被告所為，係犯刑法第一百四十條第一項前段之於公務員
    依法執行職務時，當場侮辱罪。被告基於單一之犯意，接續
    為八次之侮辱公務員犯行，應為接續犯而認係單純一罪。爰
    審酌被告與其所侮辱之公務員間並無任何恩怨，係因其要求
    指定由臺灣高等法院臺南分院檢察署紀錄科科長為筆錄之製
    作人，因被拒絕後心生不滿始口出上開侮辱之詞，並其犯罪
    之目的、手段、犯罪情節、犯罪所生之危害及犯後態度等一
    切情狀，量處如主文所示之刑，並諭知如易科罰金之折算標
    準，以資懲儆。
據上論斷，應依刑事訴訟法第二百九十九條第一項前段，刑法第
一百四十條第一項前段、第四十一條第一項前段，刑法施行法第
一條之一，判決如主文。
本案經檢察官莊玲如到庭執行職務。
中    華    民    國    96    年    11    月    28    日
                  刑事第二庭    法  官  徐文瑞
以上正本證明與原本無異
如不服本判決應於收受本判決後10日內向本院提出上訴書狀，並
應敘述具體理由。如未敘述上訴理由者，應於上訴期間屆滿後20
日內向本院補提理由書狀（均須按他造當事人之人數附繕本），
切勿逕送上級法院。
                                書記官  李佩珊
中    華    民    國    96    年    11    月    30    日
附錄論罪科刑實體法條文：
中華民國刑法第140條
於公務員依法執行職務時，當場侮辱，或對於其依法執行之職務
公然侮辱者，處6月以下有期徒刑、拘役或1百元以下罰金。
對於公署公然侮辱者亦同。


司法院資訊處製作；財團法人民間司法改革基金會備份。
